臺灣高等法院臺南分院刑事判決
110年度上訴字第303號
上  訴  人  臺灣嘉義地方檢察署檢察官
上  訴  人  
即  被  告  陳建志



指定辯護人  本院公設辯護人  簡松柏
上列上訴人因被告毒品危害防制條例案件，不服臺灣嘉義地方法
院109年度訴字第686號中華民國110年1月29日第一審判決（起訴
案號：臺灣嘉義地方檢察署109年度偵字第6533號），提起上訴
，本院判決如下：
    主  文
上訴駁回。
    事  實
一、陳建志明知海洛因為毒品危害防制條例所列之第一級毒品，
    依法不得持有、販賣，竟意圖營利，基於販賣第一級毒品海
    洛因之犯意，於民國108年11月24日下午5時許，在嘉義市東
    區軍輝橋旁親水公園，以一手交錢、一手交貨之方式，販賣
    新臺幣（下同）3,000元海洛因予黃婉婷。
二、案經嘉義縣警察局水上分局報告臺灣嘉義地方檢察署檢察官
    偵查起訴。
    理  由
壹、有罪部分
一、證據能力：
㈠、按被告以外之人於檢察事務官、司法警察官或司法警察調查
    中所為之陳述，與審判中不符，如其先前所為之陳述經證明
    具有較可信之特別情況，且為證明犯罪事實存否所必要者，
    得為證據，刑事訴訟法第159條之2定有明文。是被告以外之
    人於司法警察（官）調查中所為之陳述，與其在審判中之陳
    述不符時，基於實體發現真實之訴訟目的，依刑事訴訟法第
    159條之2規定，倘認其於調查中之陳述具有較可信之特別情
    況，且為證明犯罪事實存否所必要者，即例外地賦與證據能
    力。又所謂「具有較可信之特別情況」，立法政策上並未有
    列舉或例示明文，其內涵完全委由法院就個案主客觀的外部
    情況，依事物之一般性、通常性與邏輯之合理性為審酌判斷
    。倘法院就調查中陳述時之外部附隨環境、狀況或條件等相
    關事項，例如：陳述人之態度、與詢問者之互動關係、筆錄
    本身記載整體情況、詢問者之態度與方式、是否告知陳述人
    之權利、有無違法取供等情狀，予以觀察，綜合判斷陳述人
    陳述時之外在、客觀條件已獲確保，具有可能信為真實之基
    礎，即得謂「具有較可信之特別情況」（最高法院108年度
    台上字第3346號判決意旨參照）。至所謂「為證明犯罪事實
    存否所必要者」，既必須達不可或缺之程度，自係指就具體
    個案案情及相關卷證判斷，為發現實質真實目的，認為除該
    項審判外之陳述外，已無從再就同一供述者，取得與其上開
    審判外陳述之相同供述內容，倘以其他證據代替，亦無從達
    到同一目的之情形而言（最高法院102年度台上字第1297號
    判決意旨參照）。被告及辯護人主張鄧惠馨、黃婉婷之警詢
    筆錄為被告以外之人於審判外之陳述，不具證據能力，復不
    同意做為證據使用。然查：
１、本案證人鄧惠馨、黃婉婷於警詢時，就被告是否有於108年11
    月24日販賣海洛因予黃婉婷之犯行，先於警詢一致就被告販
    賣海洛因予黃婉婷之經過情形證述明確，然於原審審理時，
    其二人以證人身分傳喚到庭進行交互詰問，均證述當日被告
    未販賣海洛因予黃婉婷，證詞與渠等警詢之證述內容並不一
    致，此有鄧惠馨、黃婉婷之警詢筆錄與原審審判筆錄在卷可
    稽。
２、鄧惠馨、黃婉婷嗣於原審審理時均翻異前詞，鄧惠馨對於其
    前後供述不一之情形稱：「(檢察官在做筆錄是否對你用強
    暴脅迫詐欺或其他不正當方式？)沒有，但是在刑事隊的時
    候有叫我要認罪，如果我不承認的話，要弄死我，做筆錄都
    順他們的意，要我說什麼我就說什麼，小隊長帶我去檢察官
    訊問時，他要我見到檢察官時要說的跟在刑事隊所做筆錄內
    容一致，但是後來我被交保。(你在檢察官所做筆錄是否陳
    述實在？)因為小隊長要求我依照警訊筆錄說，那個是不實
    在的。」等語(見原審卷第155頁)；黃婉婷則於原審審理時
    就其證述前後不一致之原因稱：「(提示黃婉婷109年3月30
    日警詢筆錄第3頁，警詢筆錄中你說有跟被告交易成功，為
    何跟今天在庭所說的不同？)我錢沒有給他，我不知道筆錄
    當時在說什麼。」等語(見原審卷第150頁)。二人若非主張
    因警詢時受脅迫，即是意識不清，致渠等在警詢筆錄所述不
    實。
３、惟衡諸本案鄧惠馨與黃婉婷之所以為警調查，製作警詢筆錄
    之原因，係因證人賴建男遭懷疑販賣毒品，其使用之門號00
    00000000號電話為警合法監察後，於監聽過程中發現其與鄧
    惠馨通話內容疑似向鄧惠馨購買毒品，進而懷疑鄧惠馨涉及
    販賣毒品罪嫌，轉而監察鄧惠馨使用之門號0000000000號電
    話，發現鄧惠馨與黃婉婷有如附表編號1所示之通話，內容
    疑似涉及毒品交易，嗣後通知鄧惠馨與黃婉婷到案說明，並
    非因鄧惠馨或黃婉婷與被告間有何恩怨糾紛，故意設詞誣陷
    被告，主動至警局舉發被告涉嫌販賣毒品予黃婉婷甚明。參
    以鄧惠馨於警詢時表示：「(你是否認識...黃婉婷、陳建志
    ...等人關係為何？有無仇隙？)都認識，朋友關係，沒有仇
    隙。(上述筆錄是否出於你自由意識下的陳述？)警方有無以
    暴力、脅迫、利誘或不正當方式取供？)是我自由意識下的
    陳述。沒有。(有無其他補充意見？以上所言是否實在？)我
    不知道幫人調毒品是犯販賣毒品的罪。實在。」等語(見警
    卷第8頁、第15頁)；於偵訊時陳稱：「(你認識陳健志嗎？)
    認識，我都叫他哥哥，因為黃婉婷很欣賞他，我有介紹黃婉
    婷給他。」等語(見偵卷第36頁)。而黃婉婷於警詢亦供稱：
    「(你與鄧惠馨、陳建志有無仇恨糾紛？)沒有。(你是否知
    道誣告他人或製作偽證是犯法的行為？)我知道。(警方有無
    以強暴、脅迫、利誘、刑求或其他不法手段取供？)沒有。(
    上開筆錄是否在你自由意識下所陳述？)是。(以上所是否實
    在？你是否識字？)實在。我識字。」等語(見警卷第22頁)
    ，及於偵訊時陳稱：「(警詢筆錄是否屬實？)是。」等語(
    見偵卷第40頁)，並於原審審理時證稱：「(你在108年11月2
    4日是那天是否第1次跟被告見面？)就是第1次。(你跟被告
    交往多久？)好幾個月。(後來如何分手的？)因為被告入監
    服刑。(你跟被告有無糾紛或恩怨？)沒有。(你們不是因為
    吵架才分手的？)不是，最後是因為被告入監後我們就沒有
    聯絡也就沒有在一起。(被告被抓時，你在何處？)我在被告
    的旁邊，當時還有在交往。」等語(見原審卷第151頁、第15
    4頁)。可見被告與鄧惠馨、黃婉婷於警詢筆錄製作最末，均
    表示並未因偵辦員警不當取供而誣陷被告，且渠等製作警詢
    筆錄時並無意識不清之情形，更陳稱所述均屬實，觀之渠等
    同日稍後製作偵訊筆錄時，並未提出遭脅迫或有身體狀況不
    佳而更正警詢陳述之情事，偵訊時陳述內容復與渠等警詢筆
    錄內容之重要情節大致相符，又無其他跡證顯示鄧惠馨遭承
    辦員警脅迫或黃婉婷警詢時意識不清，難信渠等於原審審理
    時，所述警詢筆錄遭脅迫或意識不清而胡亂指證等情為真。
４、又由鄧惠馨、黃婉婷上開陳述，及被告於警詢供稱：「(你是
    否知道0000000000號行動電話門號是否為綽號:妹仔『鄧惠馨
    』所使用？你是否認識？認識多久？有無仇恨？與你是何關
    係？)我不記得了，我們都是用line與鄧惠馨聯絡。無仇恨
    及金錢糾紛。」等語(見警卷第2頁)；於偵訊時供稱：「(你
    與鄧惠馨是什麼關係？)單純朋友。(你與鄧惠馨有無仇怨？
    )我們原本差點變成情侶，但是後來她跟別人交往。」等語(
    見偵卷第67頁)；於原審審理時供稱：「鄧惠馨介紹黃婉婷
    給我認識，當時我今年1月初被通緝時識住在黃婉婷家中...
    我跟黃婉婷之間應該沒有任何的恩怨糾紛...」等語(見原審
    卷第66至67頁)，及於本院審理時供稱：「(是否認識黃婉婷
    ？)認識，是鄧惠馨介紹的...(何時入所？)109年2月。(入
    所前多久認識黃婉婷？)差不多3、4個月。(是否有與黃婉婷
    同居過？)我曾住在黃婉婷家。」等語(見本院卷第149至150
    頁)，可見渠等三人相互認識，且無任何糾紛、仇怨，黃婉
    婷於108年11月24日初次與被告見面相識後，二人嗣後成為
    男女朋友，其後被告因犯藥事法案件經原審法院判處有期徒
    刑2月確定，必須於109年2月27日入監執行，二人分隔兩地
    不得已而告分手，雙方並非有爭吵不快，被告怒而拂袖離開
    ，是以鄧惠馨、黃婉婷於109年3月30日製作警詢筆錄時並無
    刻意設詞誣陷被告之理，且鄧惠馨、黃婉婷於警詢時較無餘
    裕思考渠等證詞對他人之利弊與後果，所言較可能係純綷出
    於記憶與經歷，復審酌鄧惠馨、黃婉婷警詢陳述時距案發時
    間較近，記憶理應較為深刻，且當時對於案情之陳述受其他
    外力、人情干擾之程度較低，故渠等當時證述之可信性顯然
    較高。由鄧惠馨及黃婉婷警詢時各項外在附隨環境或條件觀
    察，應堪認定鄧惠馨、黃婉婷於警詢之陳述具有可信之特別
    情況，而符合特信性之要件。另鄧惠馨、黃婉婷於法院審理
    時所為之證述，既已翻異前詞，則本案主要待證事實之存在
    或不存在，無從自同一供述者取得與先前大致相同之陳述內
    容，而鄧惠馨曾於偵查中為不同陳述抑或所述細節與警詢不
    同，黃婉婷於警詢中所述則較偵訊中詳盡，是縱以其他證據
    替代，亦無由達到相同目的，則其二人先前於警詢時所為之
    陳述，自為證明本案犯罪事實存否所必要之證據，而具備必
    要性之要件。
５、綜上所述，依刑事訴訟法第159條之2規定，鄧惠馨、黃婉婷
    前開警詢筆錄自均有證據能力，得作為證據。
㈡、又被告以外之人於審判外之陳述，雖不符刑事訴訟法第159條
    之1至第159條之4規定得為證據之情形，而經當事人於審判
    程序同意作為證據，法院審酌該言詞陳述或書面陳述作成時
    之情況，認為適當者，亦得為證據，刑事訴訟法第159條之5
    第1項定有明文。又刑事訴訟法第159條之5立法意旨，在於
    確認當事人對於傳聞證據有處分權，得放棄反對詰問權，同
    意或擬制同意傳聞證據可作為證據，屬於證據傳聞性之解除
    行為，如法院認為適當，不論該傳聞證據是否具備刑事訴訟
    法第159條之1至第159條之4所定情形，均容許作為證據，不
    以未具備刑事訴訟法第159條之1至第159條之4所定情形為前
    提。被告及辯護人除上開爭執外，就下列引用之其餘供述證
    據暨其他書證、物證，檢察官、被告及其辯護人於本院準備
    程序、審理時，均同意作為本案證據（見本院卷第106至108
    頁、第139頁），且於本院逐一提示後，迄於言詞辯論終結
    前亦未聲明異議，本院審酌上開證據資料製作時之情況，尚
    無違法不當及證明力明顯過低之瑕疵，認以之作為證據應屬
    適當，而有證據能力。
二、認定犯罪事實所憑之證據及理由：
    訊據被告固坦承認識證人鄧惠馨及黃婉婷，與其二人皆為朋
    友關係，108年11月24日經由鄧惠馨介紹，與黃婉婷見面而
    相識，其後曾與黃婉婷交往、同居，惟矢口否認有於108年1
    1月24日下午5時許，在嘉義市東區軍輝橋旁親水公園販賣3,
    000元海洛因予證人黃婉婷，辯稱：鄧惠馨當日介紹黃婉婷
    與其認識之時間係晚間11、12時許，地點在嘉義市西區自由
    路機車道上，並非起訴書所載時間、地點，更未藉由鄧惠馨
    之聯繫販賣海洛因予黃婉婷云云。辯護人則以：鄧惠馨於警
    詢證稱被告在嘉義市自由路靠近保安宮販賣5,000元海洛因1
    小包給黃婉婷，而黃婉婷於警詢則證稱被告係在軍輝橋邊公
    園販賣3,000元海洛因予伊，二人間就被告販賣海洛因之地
    點、金額證述歧異，二人不利被告之指控，可信程度不足。
    何況通訊監察譯文內鄧惠馨表示「我要找到那個聯絡的人一
    起去」並未說出該人究竟是誰？無任何可與被告連結之跡證
    ，該人是否最後有到達公園，亦無從由通訊監察譯文看出，
    無法依鄧惠馨、黃婉婷可信程度不足之指控，認定被告有販
    賣黃婉婷海洛因之犯行云云。經查：
㈠、鄧惠馨使用門號0000000000號行動電話與黃婉婷使用門號000
    0000000號行動電話，於108年11月24日下午4時3分許起至同
    日下午4時59分許相互聯繫，二人於電話中交談內容如附表
    編號1所示，通話完畢後，在嘉義市東區軍輝橋旁之親水公
    園見面等情，業經鄧惠馨、黃婉婷於警詢、偵訊及原審另案
    與本案審理時證述明確（見警卷第12頁、第20至21頁；偵卷
    第32頁、第40頁、第52頁；原審卷第148至152頁、第161至1
    62頁、第165至166頁、第179頁），並有卷附鄧惠馨、黃婉
    婷二人於108年11月24日以上開行動電話通聯之通訊監察譯
    文、指認犯罪嫌疑人紀錄表在卷可稽(見警卷第16至18頁、
    第24至25頁、第45頁)，此部分事實堪以認定。
㈡、鄧惠馨就其與黃婉婷間關於附表編號1所示通聯談話內容之意
    義，及通話後從事何行為，於警詢證稱：「(警方現提示行
    動電話0000000000與黃婉婷所使用的電話0000000000之通訊
    監察譯文供你檢視，你於108年11月24日下午4時3分48秒至1
    08年11月24日下午4時59分18秒共4通電話為你與黃婉婷對話
    ，通話內容詳如譯文內容所示，譯文內容所談係指何事？)
    這是我與黃婉婷通話無誤，是黃婉婷打電話給我要購買毒品
    海洛因。(承上，你賣給黃婉婷係何種毒品，共交易幾次成
    功？價格？金額？地點？)於108年11月24日下午4時59分18
    秒許在嘉義市自由路上靠近保安宮，黃婉婷與陳建志交易毒
    品海洛因1/4一小包，5,000元有交易成功。(黃婉婷與陳建
    志交易毒品海洛因，你從中介紹有無獲利？)沒有。」等語(
    見警卷第12頁)；偵訊時證稱：「(是否有於108年11月24日
    下午4時3分，與黃婉婷聯繫買賣毒品？)是黃婉婷拜託我買
    毒品，我介紹『陳建志』給黃婉婷，是黃婉婷向『陳建志』購買
    大約5千元的海洛因，當時我在現場，黃婉婷有請我吃1支針
    筒的海洛因。」等語(見偵卷第32頁)，及於原審另案審理時
    供稱：「(對於檢察官陳述的犯罪事實，有何意見？)黃婉婷
    的電話我不記得，警卷39頁的通聯內容，他也是要請我幫他
    問海洛因...下午4時35分28秒約公園這通是我跟黃婉婷本人
    的通話，我跟她約在公園見面，他請我幫他問海洛因，我問
    到後有約陳建志過來...黃婉婷知道我之後約到公園的人就
    是我幫他問到的毒品來源的人...」等語(見原審卷第179頁)
    。
㈢、黃婉婷就其與鄧惠馨因所為附表編號1所示通聯之談話內容及
    其後雙方後續行動情形，亦於警詢時證稱：「(警方提供依
    法監察譯文供你指認，『鄧惠馨』持用行動電話門號00000000
    00與你0000000000自108年11月24日下午4時3分48秒，至108
    年11月24日下午4時59分18秒，其通話內容代號A為『鄧惠馨』
    B為你本人，其通話內容：『詳如譯文』是否為你向『鄧惠馨』
    購買毒品之通話內容？通話結束後，多久與『鄧惠馨』見面交
    易毒品？交易地點？金額？毒品種類？數量？有無交易成功
    ？)是我與『鄧惠馨』通話內容無誤，這是我要向『鄧惠馨』購
    買毒品海洛因的通話。是叫她拿毒品海洛因過來軍輝橋旁的
    公園給我。(上記交易時間地點在何處？此次購買你以多少
    錢？購買多少安非他命毒品？有無交易成功？)108年11月24
    日約下午5時0分在嘉義市軍輝橋旁邊的公園見面欲交易毒品
    ，但是當天『鄧惠馨』表示目前沒有毒品可交易，『鄧惠馨』撥
    打手機給『陳建志』約他到嘉義市軍輝橋旁邊的公園，並介紹
    我們認識，當下我以3千元向『陳建志』購買毒品海洛因1小包
    ，一手交錢一手交或，有交易成功。」等語(見警卷第21頁)
    ；於偵訊時證稱：「(是否有於108年11月24日下午4點3分，
    以0000000000門號與0000000000聯繫買賣毒品事宜？)有，
    我都叫她『妹仔』，不知道本名，當天我和她約在軍輝橋附近
    的公園，但是『妹仔』出來之後，說她沒有，然後就介紹我跟
    『陳建志』購買毒品，『妹仔』打電話給『陳建志』，後來大約過
    了半小時，『陳建志』就來了，我就向『陳建志』購買3千元的
    海洛因。」等語(見偵卷第40頁)。
㈣、觀諸鄧惠馨與黃婉婷上開警詢、偵訊筆錄或鄧惠馨於原審另
    案審理時之筆錄，一致證稱渠等於108年11月24日相互通聯
    時，如附表編號1所示之談話，係為聯絡黃婉婷欲購買海洛
    因事宜，雖鄧惠馨證稱通聯完畢後，其與黃婉婷係於嘉義市
    保安路附近見面，並由其居間介紹黃婉婷與陳建志見面交易
    5,000元海洛因，與黃婉婷證稱雙方通話完畢後，隨即如電
    話中約定至嘉義市軍輝橋附近之親水公園見面，然因鄧惠馨
    並無海洛因可交付黃婉婷，故其另行聯絡被告到場與黃婉婷
    交易3,000元海洛因等情，顯示二人就交易地點及金額證述
    內容稍有出入，然鄧惠馨、黃婉婷及被告既均承認案發當日
    經由鄧惠馨居間介紹，顯見三人於108年11月24日確實有外
    出見面一情堪以認定，至於當日見面地點究竟係保安路或軍
    輝橋旁親水公園，鄧惠馨警、偵訊及被告所述雖與黃婉婷不
    同，惟由附表編號1所示鄧惠馨與黃婉婷電話通聯內容可知
    ，雙方約定外出見面地點為軍輝橋旁親水公園，並非嘉義市
    保安路無訛，可知鄧惠馨於警、偵訊就見面地點或因記憶不
    清而證述有誤，然此錯誤由其與黃婉婷間之通訊監察譯文已
    可明確判斷，此部分證述之瑕疵尚不影響其證述之可信性。
    再者，依鄧惠馨及黃婉婷上開證述可徵，鄧惠馨僅係居間介
    紹被告與黃婉婷交易海洛因，而未參與雙方間之交易行為，
    則實際購買之金額、數量等，應是親自從事交易之雙方即被
    告與黃婉婷最是清楚明瞭，故鄧惠馨對於被告與黃婉婷該次
    交易金額證述若有錯誤，亦無悖情理，且難因此遽認其證述
    即屬虛偽而全部均難採取。
㈤、被告及辯護人雖以前揭情詞置辯，且鄧惠馨及黃婉婷亦於原
    審審理時否認108年11月24日，被告曾與黃婉婷交易海洛因
    。然查：
１、鄧惠馨於原審審理時固就其警、偵訊時與原審審理時證述內
    容不符，辯稱其於109年3月30日係遭員警強逼認罪(見原審
    卷第155頁)。然鄧惠馨於上開警詢實僅係證述被告販賣海洛
    因給黃婉婷，而非承認自己販賣海洛因給黃婉婷，則其證述
    被告犯罪一事，已與員警是否逼迫認罪無涉，何況承辦員警
    若有強逼鄧惠馨應如何供述，何以鄧惠馨所述黃婉婷與被告
    交易地點竟會與附表編號1所示通訊監察譯文提及之見面地
    點不符，又苟其主張為真，其與黃婉婷同日製作警詢筆錄，
    承辦員警應不致於會強逼其為不實證述，卻又不要求其與黃
    婉婷就被告販賣海洛因之地點、金額必須一致為是，鄧惠馨
    所辯顯與客觀事證不符而難採信。又其在原審審理時證稱：
    「(提示108年11月24日通訊監察譯文，對於上開通訊監察譯
    文，是否有印象？)有印象，我是通訊監察譯文中的A，黃婉
    婷是B。(通訊監察譯文中所提到四一是何意？)是黃婉婷說
    的，我真的不了解四一是何意思，可能就是量多一點的意思
    ，我跟黃婉婷就約在公園聊天，黃婉婷來了之後我就跟黃婉
    婷說我沒有毒品。(通訊監察譯文中B：東西要帶出來，人在
    痛苦了，你又回答好是何意？)黃婉婷說她人在痛苦，黃婉
    婷要問價格，我也不知道黃婉婷在痛苦什麼，我也不知道黃
    婉婷要什麼東西。(你不知道黃婉婷要什麼東西，為何要見
    面？)我要黃婉婷到親水公園來找我，因為電話費很貴，我
    要黃婉婷來公園跟我聊天。(你有無介紹黃婉婷跟陳建志買
    毒品？)沒有。(108年11月24日你跟黃婉婷在軍輝橋公園見
    面的時候，當天陳建志是否有到場？)陳建志來的時候，我
    跟他說要介紹女朋友給他認識，之後就要他們自己去聯絡。
    (黃婉婷該次電話不是要請你買毒品？)黃婉婷打電話直接問
    多少，但是我沒有在賣毒品，所以我才要她到公園來再說，
    我也沒有幫她買。」等語(見原審卷第162頁、第165至166頁
    、第169頁)，否認於108年11月24日曾居間介紹黃婉婷向被
    告購買海洛因，然其於原審審理時，經過詰問附表編號1所
    示其與黃婉婷通話內容後，最終亦坦承該數通電話確實在談
    論有關毒品、價格等事，嗣後亦依通話內容約定與黃婉婷在
    軍輝橋親水公園見面，並聯絡被告到場面見黃婉婷，是其在
    原審初始證稱不知黃婉婷通話中所說「四一」、「人在痛苦
    」等語之意為何，顯屬虛妄。再由其經詰問後，所述內容除
    未居間介紹黃婉婷向被告購買海洛因及其三人見面地點一節
    與其警、偵訊所述有間外，其餘證述情節並無歧異，顯見鄧
    惠馨警、偵訊所述真實可信，而其既證稱與黃婉婷見面前之
    通話係在談論購買海洛因之事，且黃婉婷已告知藥癮發作，
    急於購買海洛因解癮，衡情渠等見面及鄧惠馨聯絡被告前往
    軍輝橋親水公園面見黃婉婷，意在滿足黃婉婷購買毒品解癮
    之需求，故其證述與黃婉婷通話後見面僅一般聊天介紹男友
    ，有違事理而難採信，是鄧惠馨於原審審理時之證述自難採
    為被告有利之認定。
２、黃婉婷於原審審理時固亦證稱：「(提示108年11月24日通訊
    監察譯文，有無印象？)我有看過，有印象。(內容有討論什
    麼？)我要跟鄧惠馨拿海洛因，但是她說她沒有，譯文中有
    四一就是四分之一的量，我們有見面，見面時她也說沒有，
    之後鄧惠馨說要介紹人給我認識，就是介紹被告。(譯文中
    提到『東西要帶出來，人在痛苦了』是何意？)就是叫鄧惠馨
    要把毒品帶出來，但是到場才知道鄧惠馨沒有。(後面你們
    約在何處？)嘉義市東區軍輝橋旁公園就是親水公園。(後來
    你跟鄧惠馨在上開公園是否有見面？)有，我就是約鄧惠馨
    在這個公園見面。(你說後來被告有出現，被告是如何去的
    ？)應該是先看到鄧惠馨，鄧惠馨說要介紹朋友給我認識，
    我知道被告有出來，但是我忘記隔多久被告才出來。(被告
    出現後是否有跟你說什麼話？)有說話，至於對話的內容忘
    記了，有談到藥，我有問被告是否有海洛因，其他忘記了，
    我之後是跟被告在一起，有在交往。(偵訊筆錄第2頁，你說
    『有，我都叫他妹仔...我就向建志購買3千元的海洛因』，是
    否實在？)我是說我要跟建志買，我也帶3千元在身上，但是
    最後沒有買。(為何檢察官問你說有無跟陳建志買毒品你說
    有買3,000元的海洛因？)我也不知道，那時候我才認識被告
    ，我是準備要跟被告買。(在本案當天到底是否有跟被告購
    買毒？)我是準備要跟被告買，但是我沒有錢，後來就跟被
    告黏在一起了。(那當天晚上被告有無拿給你毒品？)沒有。
    」等語(見原審卷第148至151頁、第153頁)，否認108年11月
    24日當天曾自被告取得海洛因，然由黃婉婷於原審證述可知
    ，其與鄧惠馨如附表編號1所示之通話確係討論交易海洛因
    事宜，因其當時毒癮發作，故囑鄧惠馨攜帶海洛因與其見面
    以解其毒癮，鄧惠馨見面後告知並無毒品，但為其聯絡被告
    到場洽商購買毒品事宜，僅強調其最後並未向被告購得海洛
    因，但未能合理解釋有何突發事故導致該次未能成功與被告
    交易海洛因，且其先稱當日隨身攜帶3,000元準備向被告購
    買海洛因，嗣後又稱準備跟被告買但沒有錢云云，前後說法
    互有扞格。再觀諸其於原審所述情節，除最後未向被告購得
    毒品一情與其警、偵訊所述有間外，其餘情節均一致而無矛
    盾、齟齬，而其108年11月24日當天既係因毒癮發作，有施
    用海洛因解癮之需求，方才打電話聯絡鄧惠馨，並由鄧惠馨
    聯絡被告到場，其三人此次見面目的明顯係為交易海洛因，
    黃婉婷亦供稱其當時攜帶3,000元至軍輝橋親水公園準備購
    買海洛因，焉有可能其三人特地為此事齊聚親水公園，黃婉
    婷卻在與被告洽商後，毫無緣由未購得海洛因。黃婉婷又於
    原審審理時證稱其於偵訊證述實在，亦未故意陷害他人(見
    原審卷第148頁)，足徵黃婉婷於原審證述108年11月24日未
    向被告購得海洛因，顯係故意迴護被告之詞，委難憑採，故
    黃婉婷於原審虛偽證述108年11月24日未向被告購買海洛因
    ，亦難遽採為被告有利之認定。
３、被告雖辯稱當日晚間11、12時許，方與鄧惠馨、黃婉婷在嘉
    義市自由路機車道旁見面云云。然鄧惠馨、黃婉婷一致證稱
    被告於108年11月24日渠等當天為附表編號1所示通話完成後
    ，在軍輝橋親水公園見面時曾到場，參諸黃婉婷與鄧惠馨均
    於原審審理時證稱如附表編號1所示之通訊監察譯文，係黃
    婉婷因毒癮發作要向鄧惠馨索取毒品之對話，已如上述。而
    細觀附表編號1所示其二人間之通訊監察譯文內容，黃婉婷
    曾稱「你先聯絡一下」，約30分鐘後鄧惠馨回覆「我有打了
    ，問你要用怎樣的」，黃婉婷復稱「四一」，鄧惠馨重複確
    認「四一」，鄧惠馨約2分鐘內再次電知黃婉婷「他說他等
    一下來後庄」等語，佐以鄧惠馨於警詢證稱黃婉婷係向被告
    購買4分之1量之海洛因，於原審審理時亦證稱「四一」係指
    毒品的量多一點的意思，亦如上述。堪可認定鄧惠馨係先聯
    絡可提供毒品之人後，復應該人要求而向黃婉婷確認需求毒
    品數量為何，再向提供毒品者回覆後，該人始表示稍後至後
    庄附近見面。又譯文顯示黃婉婷電話中欲詢問價格，鄧惠馨
    表示見面再說，黃婉婷再次提醒稱「東西要帶出來，人在痛
    苦了」，鄧惠馨回答「好」，亦可確知黃婉婷於斯時毒癮發
    作，急需買進毒品解癮，因而向鄧惠馨詢問價錢，並再三確
    認要攜帶毒品到現場以解癮，20餘分鐘後，雙方於電話對談
    中顯示均在交易地點附近並相互確認所在位置，鄧惠馨尚稱
    「慢慢來，我還在等他」，可見除其二人外尚有另一人要到
    現場，亦與鄧惠馨多次在電話中表示有另一實際攜帶毒品給
    黃婉婷之人存在，且必須待此人到場方能與黃婉婷進行交易
    甚明，益徵鄧惠馨、黃婉婷於警、偵訊時證稱鄧惠馨僅係居
    中介紹被告與黃婉婷交易海洛因洵屬真實。而辯護人雖辯稱
    鄧惠馨、黃婉婷電話中提及之人最後是否到場，即該人是否
    為被告無從由電話通聯內容看出一節，但由被告亦坦承當日
    確實曾與鄧惠馨、黃婉婷見面，並經由鄧惠馨介紹認識黃婉
    婷一情，核與鄧惠馨、黃婉婷所述情節相符。此外，鄧惠馨
    與黃婉婷於108年11月24日除有附表編號1所示之電話通聯外
    ，並未見鄧惠馨、黃婉婷當日稍晚就電話中所提及攜帶毒品
    欲交易之人未到場一事有任何通聯，或其後雙方為介紹黃婉
    婷與被告見面交往，另有聯絡約定見面之通聯，足見被告於
    鄧惠馨、黃婉婷為附表編號1所示通話後，確實隨後依約到
    場販賣海洛因予黃婉婷，因此黃婉婷既已遂其所願購得海洛
    因解癮，當日自未再與鄧惠馨以電話通聯。從而，被告與辯
    護人上開辯解均不可採。
㈥、毒品交易向為政府查禁森嚴且重罰不予寬貸之犯罪行為，衡
    諸常情，倘非有利可圖，持有毒品之人當無輕易將所持有之
    毒品任意轉售他人，甘冒再次向他人購買時，遭查獲移送法
    辦之危險之理；而海洛因及甲基安非他命等毒品既經政府公
    告列管，未經許可不得持有、販售，自無一定之市場行情或
    公定價格，是各次買賣之價格，當亦有所差異，或隨供需雙
    方之資力、關係之深淺、需求之數量、貨源之充裕與否、販
    賣者對於資金之需求程度，以及政府查緝之態度，為各種不
    同之風險評估，而為機動性之調整，是其價格標準，自非一
    成不變，且販賣者從各種「價差」、「量差」或「純度」謀
    取利潤方式，亦有差異，然其所圖利益之非法販賣行為目的
    ，則屬相同，並無二致，因此，販賣利得，除經被告坦承或
    其價量至臻明確外，確實難以究其原委，從而，舉凡有償交
    易，除足反證其確另基於某種非圖利本意之關係外，通常尚
    難因無法查悉其買進、賣出之差價，而諉無營利之意思，或
    阻卻販賣犯行之追訴。經查，黃婉婷與鄧惠馨並無特殊交情
    ，黃婉婷於警詢、偵訊時更陳稱不知鄧惠馨本名只知綽號為
    「妹仔」(見警卷第21頁；偵卷第40頁)，且被告與黃婉婷於
    108年11月24日當天係第一次經由鄧惠馨介紹見面交易，僅
    單純買賣毒品之上下游關係，如上所述，黃婉婷於附表編號
    1所示譯文中更表示要先詢問價格，顯見被告該次特地至軍
    輝橋親水公園與黃婉婷見面，耗費時間、交通等成本後，應
    不可能平白贈送或以原價轉讓數量及價值均不菲之海洛因予
    黃婉婷而毫無獲利之意，是被告於108年11月24日交付海洛
    因給黃婉婷，並向黃婉婷收得3,000元價金，本即有從中賺
    取價差或量差意圖，方與常情相符，堪信被告於108年11月2
    4日販賣海洛因予黃婉婷之犯行主觀上確有營利之意圖甚明
    。　　
㈦、綜上所述，依上開事證堪認被告確於108年11月24日販賣海洛
    因予黃婉婷之犯行，被告所辯均難採信，本件事證明確，被
    告犯行洵堪認定，自應依法論科。    
三、論罪科刑之理由：
㈠、按行為後法律有變更者，適用行為時之法律。但行為後之法
    律有利於行為人者，適用最有利於行為人之法律，刑法第2
    條第1項定有明文。查被告行為後，毒品危害防制條例第4條
    第1項於109年1月15日經總統公布修正，並於同年7月15日施
    行（同條例第19條第1項，並未修正），修正前毒品危害防
    制條例第4條第1項規定「製造、運輸、販賣第一級毒品者，
    處死刑或無期徒刑；處無期徒刑者，得併科新臺幣二千萬元
    以下罰金」，修正後則規定「製造、運輸、販賣第一級毒品
    者，處死刑或無期徒刑；處無期徒刑者，得併科新臺幣三千
    萬元以下罰金」。是該條例第4條第1項修正後將罰金上限提
    高，經比較新舊法之規定，自以修正前規定較有利於被告，
    故依刑法第2條第1項前段規定，應適用行為時即修正前毒品
    危害防制條例第4條第1項規定處斷。
㈡、海洛因屬毒品危害防制條例第2條第2項第1款所定之第一級毒
    品，不得非法持有、販賣，被告於108年11月24日販賣海洛
    因予黃婉婷，所為係犯修正前毒品危害防制條例第4條第1項
    之販賣第一級毒品罪。被告販賣海洛因予黃婉婷前持有海洛
    因之低度行為，為其販賣海洛因之高度行為所吸收，不另論
    罪。
㈢、又刑法第59條規定犯罪情狀顯可憫恕者，得酌量減輕其刑，
    固為法院依法得自由裁量之事項，然非漫無限制，必須犯罪
    另有特殊之原因與環境，在客觀上足以引起一般同情，認為
    即予宣告法定最低度刑期猶嫌過重者，始有其適用。如別有
    法定減輕之事由，應先依法定減輕事由減輕其刑後，猶嫌過
    重時，始得為之；若有2種以上法定減輕事由，仍應先依法
    定減輕事由遞減其刑後，猶嫌過重時，始得再依刑法第59條
    規定酌減其刑。為此項裁量減刑時，必須就被告全部犯罪情
    狀，予以審酌在客觀上是否有足以引起社會上一般人之同情
    ，而可憫恕之情形，並於判決理由內詳加說明（最高法院88
    年度台上字第1862號、96年度台上字第2933號判決意旨參照
    ）。其次，修正前毒品危害防制條例第4條第1項規定之販賣
    第一級毒品罪，其法定本刑為死刑或無期徒刑，然同為販賣
    第一級毒品之人，其原因動機不一，犯罪情節未必盡同，或
    有大盤毒梟者，亦有中、小盤之分，甚或僅止於吸毒者友儕
    間為求互通有無之有償轉讓者亦有之，其販賣行為所造成危
    害社會之程度自屬有異，法律科處此類犯罪，所設之法定最
    低本刑卻同為死刑或無期徒刑，不可謂不重，若不分犯罪情
    節輕重，概處以上開法定刑，難免輕重失衡。本件被告固有
    上述販賣第一級毒品予黃婉婷之情，其販賣毒品的對象、次
    數、數量，與大盤、中盤動輒上公斤或上百萬元者確實有別
    ，且其販賣海洛因之所得非鉅，犯罪情節當非與大盤、中盤
    毒梟者可資等同並論衡，然其販賣第一級毒品予黃婉婷之犯
    行，法定本刑為死刑或無期徒刑，衡諸其販賣第一級毒品海
    洛因之犯罪情節、對國民健康所造成之傷害及對社會風氣之
    影響，堪認為有情輕法重之情事，爰依刑法第59條規定就被
    告所犯販賣第一級毒品予黃婉婷犯行減輕其刑。
貳、無罪部分
一、公訴意旨另以：被告基於販賣海洛因、甲基安非他命以牟利
    之犯意，㈠於108年10月24日上午11時許，在嘉義市西區榮民
    醫院附近，以1,000元之價格販賣海洛因予鄧惠馨，再由鄧
    惠馨於嘉義縣水上鄉福興旅館轉賣予賴建男。㈡於108年10月
    25日下午5時30分許，在嘉義縣水上鄉公所附近，以2,000元
    價格販賣甲基安非他命予鄧惠馨，由鄧惠馨於嘉義縣水上鄉
    福興旅館轉賣予賴建男。㈢於108年11月2日下午6時27分許，
    在嘉義縣水上鄉某處，以3,000元價格販賣海洛因予鄧惠馨
    ，再由鄧惠馨於嘉義縣水上鄉福興旅館轉賣予賴建男。因認
    被告上開所為，涉犯毒品危害防制條例第4條第1、2項販賣
    第一、二級毒品罪嫌。
二、按犯罪事實應依證據認定之，無證據不得認定犯罪事實，刑
    事訴訟法第154條第2項定有明文。又不能證明被告犯罪者，
    應諭知無罪之判決，刑事訴訟法第301條第1項亦定有明文。
    復查刑事訴訟法第161條第1項規定：檢察官就被告犯罪事實
    ，應負舉證責任，並指出證明之方法。因此，檢察官對於起
    訴之犯罪事實，應負提出證據及說服之實質舉證責任。倘其
    所提出之證據，不足為被告有罪之積極證明，或其闡明之證
    明方法，無從說服法官以形成被告有罪之心證，基於無罪推
    定之原則，自應為被告無罪判決之諭知。是若審判時，檢察
    官未能提出適合於證明犯罪事實之積極證據，並闡明其證據
    方法與待證事實之關係；法院對於卷內訴訟資料，復已逐一
    剖析，參互審酌，仍無從獲得有罪之心證，自應為諭知無罪
    之判決（參照最高法院92年度台上字第128號判決要旨）。
三、公訴意旨認被告涉犯上開販賣第一、二級毒品犯行，無非係
    以鄧惠馨、賴建男之證述及如附表編號2至4所示之通訊監察
    譯文資為論據。
四、訊據被告雖坦承認識鄧惠馨，然堅詞否認上開販賣海洛因、
    甲基安非他命予鄧惠馨後，再由鄧惠馨轉賣予賴建男之犯行
    ，辯稱：不認識賴建男，且於上開3次時間、地點均未曾與
    鄧惠馨見面，亦未販賣毒品給鄧惠馨等語。辯護人則為被告
    辯護稱：鄧惠馨於偵訊時曾證稱其警詢所述均是警察要其承
    認販賣，只好亂編，事實上並未向被告買過毒品，而賴建男
    與鄧惠馨通訊監察譯文內之「建志」、「阿志」是否即被告
    並不明確，再由通訊監察譯文觀之，鄧惠馨與他人交易毒品
    均使用0000000000號行動電話，並在電話內談及交易事宜，
    若毒品來源均為被告，何以未在監聽時聽到鄧惠馨與被告間
    關於毒品交易之交談紀錄，難以認定被告有上開3次販賣毒
    品行為等語。經查：
㈠、就公訴意旨所指被告於108年10月24日販賣海洛因予鄧惠馨犯
    行部分：
１、鄧惠馨於警詢時證稱：「(警方現提示行動電話0000000000與
    賴建男使用的電話0000000000之通訊監察譯文供你檢視，你
    於108年10月24日上午10時26分35秒至108年10月24日上午11
    時31分11秒共4通電話為你與賴建男對話，通話內容詳如譯
    文內容所示，譯文內容所談係何事？)這是我與賴建男通話
    無誤，是賴建男打電話給我要購買一級毒品海洛因。(承上
    ，你賣給賴建男係何種毒品，共交易幾次成功？價格？金額
    ？地點？)108年10月24日上午11時31分11秒許在嘉義縣水上
    鄉福興旅社與賴建男交易1,000元1小包第一級毒品海洛因，
    交易成功。(你與賴建男交易之毒品海洛因來源為何？交易
    價格？金額？地點？)108年10月24日上午11時在嘉義市榮民
    醫院附近，向陳建志購得1小包毒品海洛因，再轉賣給賴建
    男。」等語(見警卷第9至10頁)；嗣於109年3月30日偵訊時
    證稱：「(是否有於108年10月24日上午11時31分，與賴建男
    聯繫，販賣1千元海洛因給賴建男？)是賴建男託我向『陳建
    志』購買1千元的海洛因，我和賴建男約在水上福興旅館交易
    ，我和他一起使用。」等語(見偵卷第32頁)，指證被告曾於
    108年10月24日於嘉義市榮民醫院附近販賣1,000元海洛因予
    其轉賣給賴建男。
２、然鄧惠馨於109年6月2日偵訊時則證稱：「(依你於109年4月1
    6日具狀內容，警詢及偵訊所述並非屬實？)當時是警察跟我
    說一定要承認有販賣才能交保，事實上我並沒有販賣，我是
    在歌友會當小姐。(你是否有與賴建男去向綽號阿志的人購
    買海洛？)有1次他說要欠1千元，叫我幫他問，我不敢幫他
    問，這次就沒交易。」等語(見偵卷第35至36頁)，所述與其
    前開指證內容不一致，復於原審另案審理時供稱：「附表編
    號2的通聯譯文，這是108年10月24日我跟賴建男的通聯，當
    天上午11時31分電話講完後我們有約在嘉義榮民醫院見面，
    我們是去喝美沙酮，之後我們再一起開車去嘉義市找陳建志
    合購毒品海洛因，我們各出資1,500元，重量我不知道。我
    跟陳建志都是用Line聯絡，賴建男有無陳建志的聯絡方式我
    不知道，不過我跟賴建男要跟陳建志買毒品，都是由我和陳
    建志聯絡。」等語(見原審卷第177至178頁)，及於原審審理
    時證稱：「(提示附表編號2通訊監察譯文，對於上開通訊監
    察譯文是否有印象？)這是賴建男跟我的對話，問我起床了
    沒，要我跟陳建志欠一下，就是要請我先幫他問是否可以欠
    一下海洛因的錢，賴建男說他人在醫院，我說我人在北社尾
    ，賴建男說他要在醫院等我，我們見面是要去醫院喝美沙冬
    ，賴建男要我幫他問是否可欠著，我不敢問，因為我們二人
    每天都要去榮民醫院喝美沙冬。(譯文中建志是指何人？)就
    是在庭的被告陳建志。(上開108年10月24日譯文，到底是否
    有跟被告買了1千元的海洛因後，再轉賣給賴建男？)我從來
    沒有跟被告買毒品後再轉賣給他人，我如果要跟賴建男一起
    合購毒品的話，都是我們二人一起出門購買，不會先由我買
    了之後才轉賣給他。(108年10月25日上午這一通電話是在談
    論何事？為何在檢察官所指108年10月24日進行毒品交易而
    賴建男說要先欠款後，隔天就跟賴建男催討款項？是催討何
    款項？)這是我跟賴建男催討毒品的欠款，但是我沒有跟陳
    建志欠過毒品的錢，所以這1次有可能不是跟陳建志調毒品
    的。」等語(見原審卷第156頁、第166至167頁)，在其自己
    被訴於108年10月24日販賣海洛因予賴建男一案，抗辯係與
    賴建男合資向被告購買海洛因，然於被告被訴販賣海洛因予
    其轉賣賴建男案件，則證稱並未向被告購買海洛因，先後供
    、證存有極大差異，何次供述或證述內容屬實，應與其他證
    據相互參酌方能斷定。
３、揆諸與其進行附表編號2所示電話通聯之賴建男，先於警詢證
    稱：「(警方提供依法監察譯文供你指認，你持用行動電話
    門號0000000000與綽號：妹仔『鄧惠馨』持用行動電話門號00
    00000000自108年10月24日上午10時26分35秒至108年10月24
    日上午11時31分11秒共有4通通話，內容代號A為你B為『鄧惠
    馨』，其通話內容詳如譯文是否為你向『鄧惠馨』購買毒品之
    通話內容？)是我與『鄧惠馨』通話內容無誤，這是我要向『鄧
    惠馨』購買毒品海洛因的通話無誤。(承上，『鄧惠馨』於109
    年3月30日下午1時17分在警詢筆錄中供稱於108年10月24日
    上午11時31分11秒通話結束後在嘉義縣水上鄉福興旅社將毒
    品海洛因1小包以1,000元販賣給你施用，是否屬實？)我忘
    記了。」等語(見警卷第39頁)，繼之於偵訊時證稱：「(提
    示108年10月24日上午11時31分0000000000與鄧惠馨0000000
    000通訊監察譯文，該通電話內容為何？)那天我問她可不可
    以跟她朋友欠一下，我想跟她朋友買海洛因，我印象中是叫
    她先跟她朋友欠1千元，但是後面我沒有拿到。(依通訊監察
    譯文，你們是否有見面？)有見面，但是妹仔說要去另一個
    地方找她哥哥，就是拿毒品給她的人，我覺得太遠，所以就
    沒有去。」等語(見偵卷第45頁)，賴建男於警詢、偵訊並未
    證稱108年10月24日曾向鄧惠馨購買1,000元海洛因，自難佐
    證鄧惠馨於警詢、偵訊證述曾向被告購得1,000元海洛因轉
    賣賴建男，或與賴建男一同合資向被告購得海洛因之證述屬
    實。
４、參以附表編號2所示譯文，賴建男曾要鄧惠馨與「建志」商量
    一下，可否先欠錢，後鄧惠馨僅詢問明天可以給嗎，即相約
    見面，而鄧惠馨於警詢及109年3月30日偵訊時，供稱其先前
    往嘉義市榮民醫院向被告取得海洛因後，再前往嘉義縣水上
    鄉福興旅社將毒品交付賴建男，然由附表編號2所示通訊監
    察譯文顯示，賴建男於108年10月24日上午11時19分開始通
    話之該次對談中雖告知鄧惠馨「我在旅社」，然鄧惠馨回覆
    「你可以出來嗎，我開去你那邊水上太遠了」，賴建男問「
    要去哪？」鄧惠馨答「你來醫院好嗎」，賴建男同意並表示
    「我在醫院等你」等語，可見鄧惠馨因嫌前往福興旅社過遠
    ，要求賴建男至嘉義市榮民醫院會合，經賴建男同意，雙方
    最終約定在嘉義市榮民醫院見面，可徵鄧惠馨於警詢、偵訊
    證述其向被告購買並轉賣賴建男之地點亦與客觀證據不相符
    。又賴建男與鄧惠馨於附表編號2所示譯文內提及，請鄧惠
    馨與「建志」商量一下可否先賒欠海洛因，此處所指「建志
    」又經鄧惠馨指證為被告，足可令人懷疑鄧惠馨毒品上游即
    為被告，惟毒品藥腳為能迅速獲得毒品以解毒癮，並基於分
    散風險下，多會留存數個獲取毒品之管道，是在鄧惠馨本身
    所述前後已有不同，又與賴建男之證詞存有歧異，且賴建男
    與被告並不熟識，在公訴意旨指稱係鄧惠馨先自行購買海洛
    因再轉賣賴建男之情形下，賴建男既未與鄧惠馨一同前往向
    被告交易海洛因，實難徒憑譯文內曾提及代為詢問被告可否
    賒欠一語，遽行推斷被告本次確有賣海洛因予鄧惠馨無訛。
㈡、就公訴意旨所指被告於108年10月25日販賣甲基安非他命予鄧
    惠馨犯行部分：
１、證人鄧惠馨先於警詢證稱：「(警方現提示行動電話00000000
    00與賴建男使用的電話0000000000之通訊監察譯文供你檢視
    ，你於108年10月25日下午5時49分49秒至下午6時1分44秒共
    2通電話為你與賴建男對話，通話內容詳如譯文內容所示，
    譯文內容所談係指何事？)這是我與賴建男通話無誤，是賴
    建男打電話給我要購買毒品安非他命。(承上，你賣給賴建
    男係何種毒品，共交易幾次成功？價格？金額？地點？)於1
    08年10月25日下午6時1分44秒在嘉義縣水上鄉福興旅社內交
    易2,000元1小包第二級毒品安非他命，交易成功。(你與賴
    建男交易之毒品海洛因來源為何？交易價格？金額？地點？
    )於108年10月25日下午5時30分在嘉義縣水上鄉公所附近，
    向陳建志購得1小包毒品安非他命(2,000元)，再轉賣給賴建
    男。」等語(見警卷第10至11頁)；嗣於109年3月30日偵訊時
    證稱：「(是否有於108年10月25日下午6時1分，與賴建男聯
    繫買賣毒品？)是賴建男託我向『陳建志』購買2千元的安非他
    命，我和賴建男約在水上福興旅館交易，賴建男說這是要給
    他大哥，這次我沒有獲利。」等語(見偵卷第32頁)，指證其
    與賴建男先以電話為如附表編號3所示內容之通聯後，在嘉
    義縣水上鄉公所附近向被告購得2,000元安非他命，再前往
    福興旅社將之轉賣給賴建男。
２、然鄧惠馨於原審另案審理時供稱：「108年10月25日的通聯譯
    文也是我跟賴建男聯絡，當時他在檳榔攤等我，我騎機車去
    檳榔攤找他，通聯譯文上的200跟2張我不知道是什麼意思，
    不過那天我去檳榔攤找賴建男之後也有一起開車出門，這次
    我忘記我們是去找誰了，有時候是賴建男帶我去找他熟悉的
    藥頭，這次我們確實有一起去買海洛因，我們也是各出資1,
    500元，只是忘記跟誰買了。」等語(見原審卷第178頁)，另
    於原審審理時證稱：「(提示108年10月25日通訊監察譯文，
    上開通訊監察譯文，有無印象？)有。(譯文中A：妹仔，你
    要向誰處理？，B：陳仔，阿志啦，是何意？)是賴建男問毒
    品，電話陳仔、阿志是在庭的被告陳建志。(你們要找陳建
    志處理什麼東西？)我也忘記，如果是我們二人一起的話，
    就是購買海洛因，因為賴建男沒有施用甲基安非他命，賴建
    男要去買糖仔的那一次，我印象中陳建志跟我說糖仔已經被
    前一位全部買走了，糖仔就是甲基安非他命。(108年10月25
    日下午5點49分所提到的糖果是指第二級毒品甲基安非他命
    ？)我了解的糖仔就是第二級毒品甲基安非他命。(譯文中提
    到200及2張是何意？)可能就是要我問2千元或2百元的糖仔
    ，就是第二級毒品甲基安非他命。(所以譯文中你要向誰處
    理，你說要找被告處理，是否如此？)是。(後來有無去找被
    告買第二級毒品甲基安非他命？)我忘記了，後來沒有去，
    所以譯文中叫賴建男自己去問。(檢察官問是否有於108年10
    月25日交易毒品，你所說的是否實在？)我忘記了，我沒有
    像筆錄這樣說自己送去嘉義縣水上鄉福興旅館，我印象是賴
    建男開車送我去找陳建志，但是陳建志的車上沒有第二級毒
    品甲基安非他命。」等語(見原審卷第157至158頁、第167至
    168頁)，證稱其並未於108年10月25日下午向被告購得甲基
    安非他命轉賣賴建男。由鄧惠馨警詢、偵訊、原審另案審理
    及本案審理時之證詞，顯示鄧惠馨歷次對於108年10月25日
    下午究竟有無向被告購買毒品，所購買之毒品為海洛因或甲
    基安非他命，金額若干等節，前後證述歧異。
３、再者，賴建男於警詢時證稱：「(警方提供依法監察譯文供你
    指認，你持用行動電話門號0000-000000與綽號：妹仔『鄧惠
    馨』持用行動電話門號0000-000000自108年10月25日下午5時
    49分49秒至下午6時1分44秒共有2通通話，内容代號A為你B
    為『鄧惠馨』，其通話内容：詳如譯文，是否為你向『鄧惠馨』
    購買毒品之通話内容？）是我與『鄧惠馨』通話内容無誤，這
    是我要向『鄧惠馨』購買毒品安非他命的通話無誤。（承上『
    鄧惠馨』於109年3月30日下午1時17分警詢筆錄中供稱譯文中
    於108年10月25日下午6時1分44秒通話結束後在嘉義縣水上
    鄉福興旅社將毒品安非他命1小包以2,000元販賣給你施用，
    是否屬實？）有，完全屬實。」等語(見警卷第39頁)，另於
    偵訊時證稱：「（提示108年10月25日下午6時1分0000-0000
    00與鄧惠馨0000-000000通訊監察譯文，該通電話内容為何
    ？）這通我沒有印象。（上開電話内容是否與毒品交易有關
    ？）沒有，因為已經忘記了。（你是否購買海洛因或安非他
    命？）我應該是買海洛因。（有交易成功是幾次？）2次，
    是妹仔跟我一起去找阿志。(找阿志的地點是何處？）都是
    約嘉義市友忠路的路邊。（為何要透過鄧惠馨向阿志購買毒
    品？）因為我跟阿志沒有交情。（有沒有其他陳述？）鄧惠
    馨沒有在賣毒品，我透過鄧惠馨購買毒品，買回來會跟她一
    起吃。」等語(見偵卷第46至47頁)，觀諸賴建男警詢、偵訊
    證述內容亦有前後不一之瑕疵，且其究竟係向鄧惠馨購買或
    與其合資向被告購買，此次購買之毒品為海洛因或甲基安非
    他命，購買地點為福興旅社或嘉義市友忠路上各節，所述又
    與鄧惠馨有間，難以相互佐證查核彼此證述之真實性。
４、更何況由附表編號3所示通訊監察譯文內容顯示，於108年10
    月25日下午5時49分許鄧惠馨撥打電話連繫賴建男，賴建男
    固請託鄧惠馨代其購買「檳榔」，鄧惠馨一時不確定賴建男
    係真要購買檳榔或另有所指，詢問賴建男是否「檳榔攤的檳
    榔」，賴建男立即否認改稱係「糖果」，即為「安非他命」
    類毒品之暗語，鄧惠馨提議其向「阿全」購買，為賴建男否
    決，並告知要購買「2張」，意指2,000元，鄧惠馨同意代為
    詢問，賴建男於同日下午6時1分許撥打電話聯繫鄧惠馨詢問
    其要向誰處理，意即找何人購買，鄧惠馨回答「陳仔，阿志
    啦」，賴建男詢問有多少數量可出售，鄧惠馨回答不清楚，
    賴建男表示「那等一下，人還在做工」，鄧惠馨同意表示「
    那等一下」，賴建男再重覆表示「那等一下」，鄧惠馨回以
    「那你自己去問」，賴建男答稱「好」等語，可見鄧惠馨與
    賴建男商談後，因無法立即決定購買數量，而均同意暫緩交
    易，鄧惠馨最後提議由賴建男另尋賣家，賴建男亦表同意，
    雙方最終並未就交易安非他命類毒品事宜達成協議，則雙方
    事後是否確如鄧惠馨於警詢所述，先在水上鄉公所附近向被
    告購得第二級毒品後，再攜至福興旅社轉賣賴建男，抑或與
    賴建男一同乘車向被告購買第二級毒品，均無從由附表編號
    3所示通訊監察譯文得悉，是附表編號3所示譯文，即難佐證
    鄧惠馨、賴建男警詢不利被告之指証屬實。此外，當日稍後
    鄧惠馨與賴建男又無其他電話聯絡內容足資佐證當日有約定
    交易毒品並成功，甚或確實最後有見面交易。是實難僅憑鄧
    惠馨前開所述及譯文，率爾遽認被告有公訴意旨所指於108
    年10月25日販賣第二級毒品予鄧惠馨，再由鄧惠馨轉賣賴建
    男之犯行至明。
㈢、就公訴意旨所指被告於108年11月2日販賣海洛因予鄧惠馨犯
    行部分：
１、鄧惠馨於警詢證述略以：「(警方現提示行動電話0000000000
    與賴建男所使用的電話0000000000之通訊監察譯文供你檢視
    ，你於108年11月2日上午8時37分38秒至上午8時57分37秒共
    2通電話為你與賴建男對話，通話内容詳如譯文内容所示，
    譯文内容所談係指何事？）這是我與賴建男通話無誤，是賴
    建男打電話給我要購買毒品海洛因。（承上，你賣給賴建男
    係何種毒品，共交易幾次成功？價格？金額？地點？）於10
    8年11月2日上午8時57分37秒在嘉義縣水上鄉福興旅社附近
    前交易3,000元1小包第一級毒品海洛因交易成功。（你與賴
    建男交易之毒品海洛因來源為何？交易價格？金額？地點？
    ）於108年11月2日下午6時27分37秒在嘉義縣水上鄉某街道
    ，向陳建志購得1小包毒品海洛因3,000元，再轉賣給賴建男
    。」等語(見警卷第11至12頁)，其於警詢所述向被告購買海
    洛因之時間為下午6時許，然轉賣予賴建男之時間確係於上
    午8時許，所述明顯存有齟齬，縱認係其口誤或警詢筆錄員
    警繕打錯誤，惟鄧惠馨於偵訊時亦證稱：「（是否有於108
    年11月2日下午6時37分，與賴建男聯繫買賣毒品？）是賴建
    男託我向『陳建志』購買3千元的海洛因，我和賴建男約在水
    上福興旅館交易，我和賴建男一起在旅館施用。」等語(見
    偵卷第32頁)，仍再度供稱係108年11月2日下午6時37分與賴
    建男聯繫，賴建男託其向被告購買海洛因後二人一起施用，
    而非其先向被告購買海洛因再轉賣予賴建男，其偵訊時之證
    述，亦與警詢有間。
２、再參諸鄧惠馨於原審另案審理時供稱：「108年11月2日的通
    聯譯文也是我跟賴建男的通話，他請我幫他問海洛因，裡面
    講的幾個小姐就是海洛因的意思，3個就是3,000的意思，是
    賴建男請我幫他問海洛因，我後來也是找陳建志問，8分之1
    就是3,000元的量，這通電話講完之後，我忘記我有沒有過
    去找他，我在找他的檳榔攤找不到，我才問他他的檳榔攤是
    白人牙膏過去或沒有過去當時我已經問到3,000元量的海洛
    因，我才過去要找他要一起開車去買，3,000元的量是我和
    賴建男要合資各出1,500元。我跟陳建志都約在友忠路附近
    ，大部分他會在釣蝦場等我。」等語(見原審卷第178頁)，
    又與其警詢、偵訊所述先向被告購買後轉賣予賴建男等情不
    符。其另於原審本案審理時證述略謂：「（提示108年11月2
    日通訊監察譯文，上開通訊監察譯文有無印象？）有印象，
    A是賴建男，B是我。（通訊監察譯文中提到建志仔是何人？
    ）就是在庭被告陳建志。（上開譯文中提到要幾個小姐是何
    意？）賴建男要我問藥，可能要海洛因。（通訊監察譯文提
    到的八分之一是何意？）是賴建男說的，可能是說八分之一
    量的海洛因。（108年11月2日這一次你有帶賴建男去跟被告
    陳建志買海洛因？）他是要我帶他去檳榔，但是我找不到檳
    榔攤。（譯文中提到旅社是何意？）旅社就是派出所對面有
    一間旅社，他叫去檳榔攤去找他，我問他到檳榔攤是否要經
    過白人牙膏嗎？我當時在白人牙膏的附近，我當時騎我的機
    車去的，我去檳榔攤坐著。（這一次是否有交易成功？）後
    來是一位『蘇仔』跟我、賴建男三人合資，由『蘇仔』開車到火
    車站購買的，我不知道他跟誰買。（你到底有無幫賴建男去
    跟被告陳建志買過毒品？）我沒有幫賴建男去買毒品，我都
    是跟賴建男一起去買毒品的，要去買毒品的時候會先由賴建
    男先跟他那邊的『老闆』聯絡後，如果沒有聯絡到的時候再由
    我去聯絡他人，其他的我都想不起來。（108年11月2日當天
    你跟賴建男聯絡完之後是否有打電話給陳建志？）沒有，因
    為當天是叫『蘇仔』到火車站去拿毒品。（譯文中你提到『你
    不是叫我問，問有了』是何意？）我幫他問有了，就是有問
    到有海洛因，但是這一次不是跟陳建志問的，這一天也絕對
    沒有跟陳建志見過面。（所以這一天賴建男是否拿到海洛因
    ？）我不確定，雖然我有問到，但是我還是要到檳榔攤去確
    認，但是這一次不是跟陳建志問的，我騎機車到檳榔攤去之
    後，是跟賴建男、『蘇仔』一起去向別人買的。（你在電話中
    不是跟賴建男說『我拿過去檳榔攤給你』，賴建男說對，這不
    是表示你有拿到毒品要給賴建男了嗎？）我只是用電話問到
    有毒品而已，並沒有拿到毒品，所以也沒拿去給賴建男，最
    後是合資去向別人買的。」等語(見原審卷第159至161頁、
    第165頁、第168至169頁)，否認108年11月2日曾向被告購買
    3,000元海洛因再轉賣賴建男，鄧惠馨前後證述不一，且就
    其於108年11月2日究竟有無向被告購買海洛因一節，供述反
    覆，實難徒憑鄧惠馨證述遽行認定何次證述為真。
３、而賴建男於警詢證稱：「（警方提供依法監察譯文供你指認
    ，你持用行動電話門號0000-000000與綽號：妹仔『鄧惠馨』
    持用行動電話門號0000-000000自108年11月2日上午7時54分
    30秒至上午8時57分37秒共有3通通話，内容代號A為你B為『
    鄧惠馨』，其通話内容：詳如譯文是否為你向『鄧惠馨』購買
    毒品之通話内容？）是我與『鄧惠馨』通話内容無誤，這是我
    要向『鄧惠馨』購買毒品海洛因的通話無誤。（承上『鄧惠馨』
    於109年3月30日下午1時17分警詢筆錄中供稱譯文中於108年
    11月2日上午8時57分37秒通話結束後在嘉義縣水上鄉福興旅
    社附近將毒品海洛因1小包以3,000元販賣給你施用，是否屬
    實？）有，完全屬實。」等語(見警卷第39至40頁)，所述雖
    與鄧惠馨於警詢證述內容大致相符，然其於偵訊時則證稱：
    「（提示108年11月2日上午8時37分0000000000與鄧惠馨000
    0000000通訊監察譯文，該通電話内容為何？）這通電話我
    也沒印象。（上開電話内容是否與毒品交易有關？）沒有，
    因為已經忘記了。（是否曾經透過鄧惠馨取得毒品？）鄧惠
    馨帶我去，介紹對方給我認識，鄧惠馨都叫對方哥哥我不知
    道他的名字，好像叫做阿志。（你是自己向阿志購買毒品還
    是透過鄧惠馨？）因為我不曉得阿志的電話，所以都是妹仔
    幫我打電話，然後我們一起去。（你曾經和鄧惠馨一起去向
    阿志購買過幾次毒品？）我印象中應該是2次。（是否記得
    和鄧惠馨一起去向阿志購買海洛因時間？）我不記得了。（
    是否為剛剛提示通訊監察譯文的聯繫時間？）應該是，但是
    我知道最後一次我打電話叫妹仔來檳榔攤，我想要欠錢叫妹
    仔去幫我拿4號，但是沒有買成。（有交易成功是幾次？）2
    次，是妹仔跟我一起去找阿志。」等語(見偵卷第46頁)，與
    其在警詢證述明顯齟齬，亦與鄧惠馨證述向被告購買海洛因
    後再單獨轉賣予賴建男一情相互扞格，是亦難由鄧惠馨及賴
    建男證詞相互佐證渠等不利被告之證述屬實。
４、復參酌附表編號4通訊監察譯文內容，賴建男曾提及要鄧惠馨
    找「建志仔」，詢問有無「小姐」，其後鄧惠馨表示「問有
    了」、「我拿過去檳榔攤給你」，然卷內並無被告與鄧惠馨
    於108年11月2日聯繫交易海洛因事宜之通訊資料，無從佐證
    鄧惠馨取得之海洛因係源自被告，更難徒以鄧惠馨與賴建男
    上述談話，率然推論鄧惠馨最終所尋找之提供毒品者即為被
    告。再者，由附表編號4所示通訊監察譯文顯示，鄧惠馨問
    賴建男要幾個「小姐」，嗣後卻表示「我拿過去檳榔攤給你
    」，明顯可知其所稱「小姐」為暗語，而非真實之女性，而
    一般暗語「小姐」泛指海洛因，堪信鄧惠馨所言意指將攜海
    洛因交付賴建男，惟雙方通聯時間乃108年11月2日上午7時5
    4分至同日上午8時57分，此3通電話通話中賴建男告知鄧惠
    馨其在水上檳榔攤旁路邊睡覺，鄧惠馨遂表示欲將海洛因拿
    到檳榔攤交付給賴建男，並詢問賴建男檳榔攤之正確位置，
    顯見渠等該次若有交易海洛因，地點應是電話中所述「檳榔
    攤」而非起訴書所指「福興旅館」，又雙方若於上開通話完
    畢後確有交易海洛因，亦應距離通話時間不遠，要非起訴書
    所載於同日下午6時27分後，方由被告販賣海洛因予鄧惠馨
    再轉賣給賴建男。故附表編號4所示通訊監察譯文，亦難與
    鄧惠馨、賴建男之證詞相互勾稽，認定被告確有於108年11
    月2日販賣海洛因予鄧惠馨之犯行彰彰明甚。
五、綜上所述，依檢察官舉證尚未達於通常一般人均不致有所懷
    疑，而得確信被告確有公訴意旨所指，於108年10月24日、
    同月25日、108年11月2日販賣第一、二級毒品之犯行之程度
    ，自應從被告有利之認定，揆諸前開說明，應認被告此部分
    犯罪尚屬不能證明，而應就此部分為被告無罪之諭知。
參、駁回上訴之理由：
一、被告被訴販賣海洛因予黃婉婷犯行部分：
㈠、原審以被告販賣海洛因予黃婉婷之犯行事證明確，因予適用
    毒品危害防制條例第4條第1項（修正前），刑法第2條第1項
    前段、第11條前段、第59條、第38條之1第1項前段、第3項
    規定，並審酌被告明知毒品對人體之危害性，仍無視政府反
    毒政策及宣導，竟販賣海洛因牟利，實助長毒品氾濫之風，
    亦散布而戕害施用者之身心健康；其非販賣毒品大盤或中盤
    商，本件販賣毒品之獲利尚非甚鉅，實際售出之毒品數量較
    諸販毒集團亦屬零星小額，對社會造成之不良影響亦無法與
    之比擬之犯罪情節及對法益之侵害程度；暨兼衡其於本院自
    陳之智識程度、職業、婚姻、家庭，及其經濟狀況（涉及個
    人隱私均詳卷）等一切情狀，量處有期徒刑16年，並說明犯
    罪所得，屬於犯罪行為人者，沒收之，刑法第38條之1第1項
    前段定有明文。從而，本案被告因販賣海洛因而獲得之3,00
    0元為其本案之販賣毒品所得，應宣告沒收，然因未據扣案
    ，爰依法於全部或一部不能沒收或不宜執行沒收時，追徵其
    價額。經核原審認事用法並無不合，量刑亦屬妥適，應予維
    持。
㈡、檢察官以被告無視政府反毒政策及宣導，竟販賣海洛因牟利
    ，助長毒品氾濫之風，散布而戕害施用者身心健康，且始終
    否認犯行，犯後態度非佳，原判決恐量刑過輕為由提起上訴
    ，指摘原判決不當。惟按關於刑之量定，係實體法上賦予法
    院得為自由裁量之事項，倘其量刑已以行為人之行為罪責為
    基礎，並斟酌刑法第57條各款所列情狀，在法定刑度內，酌
    量科刑，如無偏執一端，致明顯失出失入情形，上級審法院
    即不得單就量刑部分遽指為不當或違法。原判決業依刑法第
    57條各項量刑事由就卷內證據資料參互審酌，逐一剖析，且
    就包含檢察官上訴所指各節在內之情狀說明採為量刑之依據
    ，於適法範圍內行使其量刑之裁量權，核無違法或檢察官所
    稱量刑過輕而不當，原判決既無違誤，即應予維持。是檢察
    官之上訴，為無理由，應予駁回。
㈢、被告以卷內並無其與鄧惠馨、黃婉婷二人之通話紀錄可直接
    證明被告有販賣海洛因予黃婉婷之犯行，且鄧惠馨、黃婉婷
    於原審已證述被告並未販賣海洛因予黃婉婷，原審在無直接
    證據證明被告販賣毒品之情形下，遽為不利被告之認定，自
    有未合為由，指摘原判決此部分論罪科刑不當。然證據之取
    捨與證據之證明力如何，均屬事實審法院得自由裁量、判斷
    之職權，茍其此項裁量、判斷，並不悖乎通常一般人日常生
    活經驗之定則或論理法則，又於判決內論敘其何以作此判斷
    之心證理由者，即不得任意指摘其為違法，原判決已詳敘就
    卷內證據調查之結果，而為綜合判斷、取捨，並詳細敘明得
    心證之理由，且所為論斷從形式上觀察，亦難認有違背經驗
    法則、論理法則，或有其他違背法令之情形，自不容任意指
    為違法。被告猶執陳詞辯解並未販賣海洛因予黃婉婷，惟被
    告相關辯解無法採信之理由業已論述如前，被告執詞否認犯
    罪，要係對原判決已說明事項及屬原審採證認事職權之適法
    行使，持憑己見而為不同之評價，任意指摘原判決不當，尚
    非可採，其此部分上訴並無理由，應予駁回。　　
二、被告被訴販賣海洛因予鄧惠馨再轉賣賴建男部分：
　　檢察官上訴意旨雖以鄧惠馨於警詢、偵訊時均供稱，其在10
    8年10月24日、108年10月25日、108年11月12日有向被告購
    買毒品後，再轉賣給賴建男，賴建男亦證稱係鄧惠馨帶伊去
    賣毒品，對方叫阿志，且在如附表編號2至4所示譯文中，鄧
    惠馨明確向賴建男表示要跟「建志」、「阿志」商量、處理
    ，顯見被告涉嫌重大等語，指摘原審判決被告販賣毒品予鄧
    惠馨無罪顯然不當。惟查，鄧惠馨、賴建男間之證詞有上述
    不可採之處，並有與附表編號2至4所示通訊監察譯文內容不
    符之瑕疵可指，已如前述，難以相互佐證，尚難遽認被告確
    有起訴書所指於108年10月24日、同月25日、108年11月12日
    此3次販賣海洛因或甲基安非他命予鄧惠馨之犯行，自難率
    為被告有罪之認定，檢察官此部分上訴，難認有理由，亦應
    予駁回。
肆、依刑事訴訟法第368條，判決如主文。
本案經檢察官陳靜慧提起公訴，檢察官陳志川提起上訴，檢察官
趙中岳到庭執行職務。
中　　華　　民　　國　　110 　年　　4 　　月　　28　　日
                  刑事第六庭    審判長法　官  張瑛宗
                                      法　官  林逸梅
                                      法　官  李秋瑩
以上正本證明與原本無異。
有罪部分，如不服本判決應於收受送達後20日內向本院提出上訴
書狀，其未敘述上訴理由者，並得於提起上訴後20日內向本院補
提理由書（均須按他造當事人之人數附繕本）「切勿逕送上級法
院」。
無罪部分，檢察官如不服本判決應於收受本判決後20日內向本院
提出上訴書，其未敘述上訴理由者並得於提起上訴後20日內向本
院補提理由書，但應受刑事妥速審判法第9條第1項各款規定限制
。
被告不得上訴。
　　　　　　　　　　　　　　　　　　　書記官  劉紀君
中　　華　　民　　國　　110 　年　　4 　　月　　28　　日
　　　　　　　　　　　　　
附錄本案論罪科刑法條全文
修正前毒品危害防制條例第4條
製造、運輸、販賣第一級毒品者，處死刑或無期徒刑；處無期徒
刑者，得併科新臺幣2千萬元以下罰金。
製造、運輸、販賣第二級毒品者，處無期徒刑或7年以上有期
徒刑，得併科新臺幣1千萬元以下罰金。
製造、運輸、販賣第三級毒品者，處7年以上有期徒刑，得併
科新臺幣7百萬元以下罰金。
製造、運輸、販賣第四級毒品者，處5年以上12年以下有期徒刑
，得併科新臺幣3百萬元以下罰金。
製造、運輸、販賣專供製造或施用毒品之器具者，處1年以上
7年以下有期徒刑，得併科新臺幣1百萬元以下罰金。
前五項之未遂犯罰之。

附表：
編號   日期   時間 A電話號碼及使用人 B電話號碼及使用人 通話內容   1 108年11月24日 下午4時3分 48秒(發話) 門號0000000000號鄧惠馨使用 門號0000000000號黃婉婷使用 A：是這支嗎？ B：對對對 。 A：好。 B：你等一下打給我。 A：好。 B：你先聯絡一下。 A：好。   下午4時33分18秒(受話)   A：喂，我有打了，問你要用怎樣的？ B：四一。 A：一哦？ B：四四四。 A：哦，四一哦。 B：對。   下午4時35分28秒(發話)   A：他說他等一下要來後庄。 B：來後庄好。 A：你會很遠嗎？ B：我在後庄這邊。 A：等一下你來後庄的公園。 B：後庄有公園？ A：長髪的知道。 B：我不在他那裡了。 A：後庄有一個親水公園軍輝橋。 B：堤防旁？ A：對。 B：你自己一人來嗎？ A：我要找那個聯絡的人一起去。 B：你要跟你朋友一起來？ A：對。 B：你跟他說，怎麼說？ A：你不是說要四樓一？ B：要先問說價格怎樣。 A：那見面再說。 B：東西要帶出來，人在痛苦了。 A：好。   下午4時59分18秒(受話)   A：喂。 B：你在那？ A：我後庄在公園。 B：公園的那裡，我看不見你，你在上面或下面那個？ A：在廁所旁。 B：我知道在廟旁。 A：不是在廟旁，這個公園只有一個廁所，我在這邊。 B：好我到了。 A：慢慢來，我還在等他。 B：我們二人先見面。 A：好。   2 108年10月24日 上午10時26分35秒(發話) 門號0000000000號賴建男使用 門號0000000000號鄧惠馨使用 A：妹仔你起床了嗎？ B：怎樣。 A：我的網路好像斷了，我有傳簡訊你有收到嗎？ B：沒有。 A：我的網路可能斷了。 B：我不知道。 A：妹仔我在旅社，你跟建志商量一下，可以讓我欠一下嗎？ B：好，我換一下衣服。 A：好嗎，你跟他商量一下。   上午11時2分1秒(受話)   A：喂。 B：他說你明天可以給他嗎？ A：對啊。 B：好啦。 A：我在旅社。   上午11時19分43秒(受話)   A：喂。 B：哥你明天那時候可以給他？ A：明天起床的時候。 B：明天起床你要拿給他哦。 A：好，我在旅社。 B：你可以出來嗎，我開去你那邊水上太遠了。 A：要在那？ B：你來醫院好嗎？ A：好。 B：我在北社尾。 A：我在醫院等你。 B：好。   上午11時31分11秒(發話)   A：我到了。 B：好好，我要過去了。  108年4月25日 上午10時25分59秒(受話)   A：喂。 B：哥哥，你的網路沒有了嗎？ A：對。 B：你早上有去醫院了嗎？ A：有，我在福興啦。 B：我知道你在派出所對面，我是要問一下你有要還給他錢嗎？ A：我的身上剩下500元，我昨天晚上掉了3,000元。 B：怎會掉了錢？ A：打完安眠藥掉了3,000元。 B：那你今天沒有辦法還錢了。 A：我有500元。 B：500怎麼還，你要還1,000元告訴我。 A：你可以先來拿500元去，我在福興。 B：好。   3 109年10月25日 下午5時49分49秒(發話) 門號0000000000號賴建男使用 門號0000000000號鄧惠馨使用 A：妹仔，你幫我買檳榔一下。 B：檳榔嗎，還是你要叫小姐，什麼檳榔？ A：做工吃的檳榔。 B：檳榔攤的檳榔嗎？ A：不是啦，糖果啦。 B：哦，阿全不是有？ A：他只有一點點。 B：我問看看。 A：我大仔要的，等一下太少又吵架。 B：你檳榔要幾佰？ A：2佰。 B：哦，二張哦。 A：對。 B：好我問一下。   下午6時1分44秒(受話)   A：妹仔，你要向誰處理？ B：陳仔，阿志啦。 A：有多少？ B：我那知道，你如果要去吳鳳路。 A：那等一下，人還在做工。 B：那等一下，不然我會被罵。 A：那等一下。 B：好，那你自己去問。 A：好。   4 108年11月2日 上午7時54分30秒(受話)  門號0000000000號賴建男使用 門號0000000000號鄧惠馨使用 A：昨天等你到現在。 B：為什麼？ A：我沒有別人可以找了，我在醫院，想說要叫你打給建志仔。 B：現在要嗎？ A：好你打給他。 B：要幾個小姐？ A：有聯絡上再說。 B：好。   上午8時37分38秒(受話)   B：哥，你要幾個小姐？ A：我們在水上檳榔攤旁路邊睡覺。 B：你不是叫我問，問有了，你要幾個小姐？ A：3個好了。 B：3個。 A：8分之1。 B：我拿過去檳榔攤給你。 A：對。 B：水上你帶我去的地方。 A：如果有空間，以後就都拿這樣。 B：好，我看要開車或騎車。   上午8時57分37秒(受話)   A：喂。 B：檳榔攤是白人牙膏過去或還沒有過去？ A：還沒有到白人牙膏，派出所過去而己，旅社過去一點。 B：哦。